# 求助陈版来料加工报关与实际价格不一样问题

提问人：dysonle 时间：2017-12-06 17:32:55
业务：我司为客户提供来料加工业务，由我司自行进口原材料价格为 1 万一吨，客户要求报关按手册进行报关价格为 1 万 2 。出口报关亦存在同样问题，实际价格低于手册报关价格。请问这种情况怎账务怎么处理？涉及到银行付汇等相关问题。

回答人：chenyiwei
首先，来料加工业务应采用净额法，对进口材料仅作备查登记，不确认为本企业的存货。本企业确认的收入和成本仅限于本企业实际发生的除了进口材料以外的其他料工费成本，因此你说的进口材料合同价格和报关手册之间的价格差对会计处理应无影响，但建议咨询律师和税务师等专业人士考虑该做法的法律风险问题。